臺灣板橋地方法院刑事判決　　　　　　　93年度訴字第2142號
公　訴　人　臺灣板橋地方法院檢察署檢察官　重股
被　　　告　甲○○
上列被告因違反毒品危害防制條例案件，經檢察官提起公訴（93
年度核退毒偵字第1471號）及移送併辦（臺灣臺北地方法院檢察
署94年度毒偵字第380 號、第669 號），本院以簡式審判程序審
理，判決如下：
    主  文
甲○○連續施用第一級毒品，累犯，處有期徒刑壹年陸月；扣案
之第一級毒品海洛因陸包（總淨重參點玖參公克）、海洛因壹包
（淨重肆點陸陸公克）、海洛因壹包（淨重零點貳參公克）均沒
收銷燬之；電子秤壹個、研磨器壹組、鏟子貳支、注射針筒參支
、橡皮筋壹條均沒收之。又連續施用第二級毒品，累犯，處有期
徒刑拾月；扣案之第二級毒品安非他命參拾包（驗餘淨重貳柒點
貳陸肆零公克）、安非他命壹包（淨重參點捌公克）、安非他命
壹包（淨重壹點貳公克）均沒收銷燬之；吸食器貳組沒收之。應
執行有期徒刑貳年；扣案之第一級毒品海洛因陸包（總淨重參點
玖參公克）、海洛因壹包（淨重肆點陸陸公克）、海洛因壹包（
淨重零點貳參公克）、第二級毒品安非他命參拾包（驗餘淨重貳
柒點貳陸肆零公克）、安非他命壹包（淨重參點捌公克）、安非
他命壹包（淨重壹點貳公克）均沒收銷燬之；電子秤壹個、研磨
器壹組、鏟子貳支、注射針筒參支、橡皮筋壹條、吸食器貳組均
沒收之。
    事  實
一、甲○○前於民國89年間因施用毒品案件，經臺灣臺北地方法
    院以89年度毒聲字第274 號裁定送觀察、勒戒後，認無繼續
    施用毒品之傾向，於執行完畢後釋放，並經臺灣臺北地方法
    院檢察署檢察官以89年度毒偵字第526 號為不起訴處分確定
    ；旋於89年間又因施用毒品案件，經臺灣臺北地方法院以89
    年度毒聲字第1936號裁定送觀察、勒戒後，認有經續施用毒
    品之傾向，經該院以89年度毒聲字第2212號裁定令入戒治處
    所施以強制戒治，嗣因成效經評定為合格，經該院以90年度
    毒聲字第666 號裁定停止戒治，所餘戒治期間付保護管束，
    惟於保護管束期間因違反應遵守事項情節重大，再經該院以
    90 年 度毒聲字第1310號裁定撤銷停止戒治，令入戒治處所
    施以強制戒治，於91年1 月6 日執行完畢。
二、甲○○前揭第二次施用毒品案件（分別施用第一、二級毒品
    ），另經臺灣臺北地方法院以89年度訴字第1280號分別判處
    有期徒刑8 月、6 月，嗣因撤回上訴而確定；復於91年間因
    違反藥事法案件，經臺灣桃園地方法院以86年度訴字第1708
    號判處有期徒刑7 月，嗣經臺灣高等法院以91年度上訴字第
    1019號駁回上訴而確定；上開確定判決所宣告之刑，經臺灣
    高等法院以92年度聲字第1085號裁定應執行有期徒刑1 年6
    月確定。又於90年間因施用第二級毒品案件，經臺灣臺北地
    方法院以90年度易字第1784號判處有期徒刑8 月確定，經與
    前揭有期徒刑1 年6 月接續執行，於93年1 月20日縮短刑期
    假釋出監，迄同年2 月9 日縮刑期滿未經撤銷假釋，以已執
    行論。
三、詎甲○○仍不知悔改，明知海洛因、安非他命分別係毒品危
    害防制條例所定之第一級、第二級毒品，均不得持有及施用
    ，竟於上開觀察、勒戒及強制戒治執行完畢釋放後5 年內，
    另基於施用第一級毒品海洛因、第二級毒品安非他命之概括
    犯意，自93年5 月初之某時起至94年9 月5 日晚上7 、8 時
    許止，在臺北縣蘆洲市○○○路241 之1號2樓租屋處，各以
    將海洛因置入針筒內注射手臂、將安非他命置於吸食器內燒
    烤吸聞所生煙霧之方式，分別施用第一級毒品海洛因、第二
    級毒品安非他命多次。為警先後於：(一)93年9 月1 日下午5
    時45分許，在上址租屋處查獲，並扣得第一級毒品海洛因6
    包（總淨重3.93公克）、第二級毒品安非他命30包（驗餘淨
    重27.2640 公克），及甲○○所有、供其施用毒品預備之電
    子秤1 個、供其施用毒品所用之研磨器1 組、鏟子2 支、注
    射針筒2 支、橡皮筋1 條、吸食器1 組等物；(二)94年1 月6
    日下午3 時10分許，在臺北市○○○路○ 段156 號501 室查
    獲，並扣得第一級毒品海洛因1 包（淨重4.66公克）、第二
    級毒品安非他命1 包（淨重3.8 公克），及甲○○所有、供
    其施用毒品所用之注射針筒1 支、吸食器1 組等物；(三)94年
    2 月1 日下午3 時許，在臺北縣新店市○○路542 之2 號查
    獲，並扣得第一級毒品海洛因1 包（淨重0.23公克）、第二
    級毒品安非他命1 包（淨重1.2 公克）。
四、案經臺北市政府警察局中正第一分局報請臺灣板橋地方法院
    檢察署檢察官偵查起訴，及臺北市政府警察局信義分局、臺
    北市政府警察局移送臺灣臺北地方法院檢察署檢察官移送併
    辦。本院於準備程序進行中，被告就被訴事實為有罪之陳述
    ，經告知簡式審判程序之旨，並聽取當事人之意見後，本院
    合議庭裁定由受命法官獨任進行簡式審判程序。
    理  由
一、上揭事實，均據被告甲○○於本院審理時全部坦承不諱，且
    有第一級毒品海洛因6 包（總淨重3.93公克）、海洛因1 包
    （淨重4.66公克）、海洛因1 包（淨重0.23公克）、第二級
    毒品安非他命30包（驗餘淨重27.2640 公克）、安非他命1
    包（淨重3.8 公克）、安非他命1 包（淨重1.2 公克）、電
    子秤1 個、研磨器1 組、鏟子2 支、注射針筒3 支、橡皮筋
    1 條、吸食器2 組等物扣案可資佐證。又被告先後3 次為警
    查獲後，經採集其尿液送驗結果，均呈現鴉片類及安非他命
    類藥物之陽性反應，此有臺灣尖端先進生技醫藥股份有限公
    司93年9 月10日、94年1 月28日及94年2 月17日出具之濫用
    藥物檢驗報告各1 件附卷可稽。按海洛因經注射或吸入人體
    後，約80% 於24小時內自尿中排出，一般而言，尿液中能否
    驗出嗎啡陽性反應與其投與量、投與途徑、採尿時間、個人
    體質及檢測方法之靈敏度有關，國外曾有文獻報導注射6 毫
    克之海洛因鹽酸鹽，其代謝物嗎啡之平均可檢出時限約為26
    小時；又甲基安非他命經口服投與後約70% 於24小時內自尿
    中排出，約90% 於96小時內自尿中排出，由於甲基安非他命
    成分之檢出與其投與方式、投與量、個人體質、採尿時間與
    檢測儀器之精密度等諸多因素有關，因此僅憑尿液中呈安非
    他命陽性反應，並無法確實推算吸食時間距採集時間之長短
    ，惟依上述資料推斷，最長可能不會超過4 日等情，業經行
    政院衛生署藥物食品檢驗局分別以81年9 月8 日（81）藥檢
    壹字第8114885 號函，及81年2 月8 日（81）藥檢一字第00
    1156號函闡述綦詳，為本院職務上所已知。被告上開所採尿
    液送驗結果，既均呈現鴉片類、安非他命類藥物之陽性反應
    ，顯見其歷次經警採尿前26小時、96小時內之某時點，確有
    施用第一級毒品海洛因、第二級毒品安非他命之犯行，足認
    被告之自白確與事實相符。此外，被告前有如事實欄第一項
    所述觀察、勒戒及強制戒治執行完畢獲釋之紀錄，亦有臺灣
    臺北地方法院檢察署檢察官89年度毒偵字第526 號不起訴處
    分書、89年度毒偵字第2184號、第2484號聲請簡易判決處刑
    書、臺灣臺北地方法院90年度易字第1784號判決書、刑案資
    料查註紀錄表、臺灣高等法院被告全國前案紀錄表等在卷可
    憑。本案事證明確，被告犯行堪予認定，應依法論科。
二、按海洛因、安非他命分別係屬毒品危害防制條例第2 條第2
    項第1 款、第2 款所定之第一級、第二級毒品，是核被告所
    為，係犯毒品危害防制條例第10條第1 項之施用第一級毒品
    罪，及同條第2 項之施用第二級毒品罪。其持有第一級毒品
    海洛因、第二級毒品安非他命之低度行為，分別為施用之高
    度行為所吸收，均不另論罪。而被告持有毒品之行為既不另
    論罪，縱其持有之數量超過行政院所定標準，仍無適用毒品
    危害防制條例第11條第4 項規定加重其刑之餘地。其先後多
    次施用第一級毒品海洛因、第二級毒品安非他命之行為，皆
    時間緊接，手法相同，分別觸犯構成要件相同之罪名，顯均
    係基於概括犯意反覆為之，應各依刑法第56條連續犯之規定
    ，分別論以一罪，並加重其刑。所犯施用第一級毒品罪及施
    用第二級毒品罪，犯意各別，行為互殊，應予分論併罰。又
    被告曾受如事實欄第二項所述有期徒刑之執行完畢，有臺灣
    高等法院被告全國刑案紀錄表可稽，其於有期徒刑執行完畢
    後，5 年以內再犯本件有期徒刑以上之罪，均為累犯，應依
    刑法第47條規定，均遞加重其刑。爰審酌被告素行不良，前
    因施用毒品曾獲邀不起訴處分之寬典，且經論罪科刑並已執
    行完畢，仍不能戒除毒癮，再次漠視法令而犯本罪，於本案
    審理期間，不知痛改前非，猶持續反覆施用毒品，顯見其沈
    迷毒品之程度甚為嚴重，惟其施用毒品所生危害，實以自戕
    身心健康為主，對於他人生命、身體、財產等法益，尚無明
    顯而重大之實害，及其犯罪之動機、目的、手段、施用期間
    、次數、犯罪後之態度等一切情狀，分別量處如主文所示之
    刑，並定其應執行刑，以示懲儆。
三、扣案之海洛因6 包（總淨重3.93公克）、海洛因1 包（淨重
    4.66公克）、海洛因1 包（淨重0.23公克）、安非他命30包
    （驗餘淨重27 .2640 公 克）、安非他命1 包（淨重3.8 公
    克）、安非他命1 包（淨重1.2 公克），係本件查獲之第一
    級及第二級毒品，此有法務部調查局93年10月4 日調科壹字
    第060008865 號鑑定通知書（見93年度核退毒偵字第1471號
    卷第15頁）、94年4 月4 日調科壹字第020006987 號鑑定通
    知書（見本院卷第81頁）、憲兵司令部刑事鑑識中心94年1
    月24日（94）安鑑字第00205 號鑑驗通知書（見本院卷第58
    頁）、毒品初步鑑驗報告書5 件（見93年度核退毒偵字第14
    71號卷第29頁，94年度毒偵字第380 號卷第19、20頁，94年
    度核退字第177 號卷第36、37頁）在卷可憑，不問屬於犯人
    與否，均應依毒品危害防制條例第18條第1 項前段規定沒收
    銷燬之。電子秤1 個、研磨器1 組、鏟子2 支、注射針筒3
    支、橡皮筋1 條、吸食器2 組，為被告所有，供其犯本件之
    罪預備或所用之物，此據被告供承無訛，爰依刑法第38 條
    第1 項第2 款規定宣告沒收之。至被告於93年9 月1 日為警
    查獲時所扣得之夾鏈袋141 個，被告供稱係綽號「阿泰」之
    藥頭所寄放者，查無證據足認確係被告所有，且非屬違禁物
    ，爰不於本案宣告沒收之。
據上論斷，應依刑事訴訟法第273 條之1 第1 項、第299 條第1
項前段，毒品危害防制條例第10條第1 項、第2 項、第18條第1
項前段，刑法第11條前段、第56條、第47條、第38條第1 項第2
款、第51條第5 款、第9 款，判決如主文。
本案經檢察官蘇揚旭到庭執行職務。
中　　華　　民　　國　　94　　年　　9 　　月　　30　　日
                  刑事第十六庭　　法　官　朱嘉川
以上正本證明與原本無異。
如不服本判決，應於判決送達後10日內，向本院提出上訴狀。
                                  書記官　陳聖儒
中　　華　　民　　國　　94　　年　　9 　　月　　30　　日
附錄本案論罪科刑法條全文：
毒品危害防制條例第10條
施用第一級毒品者，處6 月以上5 年以下有期徒刑。
施用第二級毒品者，處3 年以下有期徒刑。
